# 关于递延所得税的问题

提问人：lbwl 时间：2013-01-18 14:54:40
我单位为房地产企业，今年某项目入住我会计上预提了土地增值税准备金，这个因为没有实际支付所以纳税调增了，在实际支付时能抵扣。但在是否确认递延所得税资产上我有些疑惑，假设我明年进行土增清算，但预计明年我单位利润为负，没有足够的应纳税所得额，按准则上说我今年就不能确认这个递延，但是假设我单位从后年开始每年能盈利，那我觉得虽然我明年是亏损，但这部分清算支付的土增能加大我的亏损额，可以通过以后的会计年度弥补，这样从今年看也达到了调减以后年度应纳税额的作用，请大伙告我我今年能不能确认呢。

回答人：chenyiwei
如果对以后可预见未来的盈利预测可以有足够的可信度，则可以确认递延所得税资产。 准则并未对“可预见的未来”的时间长度加以限定，实务中应根据具体情况个案判断。 假设在本案例中， 2012 年末因为对本年度计提的土地增值税清算准备金进行纳税调整导致形成可抵扣暂时性差异，并假设土地增值税清算将在 2013 年进行，但预计 2013 年度的应纳税所得额将为负数，但该负数可在后续的 5年法定弥补期限（ 2014 ～ 2018 ）内得到弥补，最终还是可以实现该项可抵扣暂时性差异额节税利益，则 2012 年末可以就该项准备金的账面价值大于计税基础的暂时性差异确认递延所得税资产，此时确认递延所得税资产的名义是“负债的账面价值大于计税基础导致的可抵扣暂时性差异”。该项暂时性差异于 2013 年内转回，随即在 2013 年末形成一项与可抵扣亏损相关的暂时性差异，在确保后续 5年期间将可产生足够的应纳税所得额的前提下，又获得了一项与可抵扣亏损相关的递延所得税资产，最终通过亏损弥补实现该递延所得税资产所包含的节税利益。